臺灣高雄地方法院刑事判決　　　　　　　94年度易字第1914號
公　訴　人　臺灣高雄地方法院檢察署檢察官
被　　　告　乙○○
上列被告因電子遊戲場業管理條例案件經檢察官提起公訴（94年
度偵字第18777 號），嗣因被告就被訴事實為有罪之陳述，經本
院告知簡式審判程序意旨，並聽取公訴人及被告之意見後，本院
合議庭裁定由受命法官獨任依簡式審判程序審理，判決如下：
    主  文
乙○○共同違反未依電子遊戲場業管理條例規定辦理營利事業登
記者，不得經營電子遊戲場業之規定，處有期徒刑陸月，如易科
罰金，以參佰元折算壹日。扣案之電子遊戲機具「新豹中豹」水
果盤壹台、「滿貫大亨」貳台（每臺均各含ＩＣ板壹塊）及代幣
貳拾枚均沒收。
    事  實
一、乙○○曾於民國93年間因電子遊戲場業管理條例案件，經本
    院以94年度易字第266 號判處有期徒刑4 月（94年4 月21日
    判決確定尚未執行完畢，不構成累犯）。詎乙○○仍不知悔
    改，其係設於高雄縣大寮鄉○○路509 號「界揚超商」之負
    責人，並雇用劉淑鳳（未據檢察官偵查起訴）擔任店員。渠
    等2 人均明知未依電子遊戲場業管理條例之規定，向主管機
    關辦理營利事業登記者，不得經營電子遊戲場業，竟共同基
    於經營電子遊戲場之犯意聯絡，自94年8 月1 日起，由乙○
    ○在上開超商內擺設會產生聲光、影像、圖案之電子遊戲機
    「新豹中豹」水果盤1 台、「滿貫大亨」2 台（每台均各含
    ＩＣ板1 塊），以供不特定人把玩，並由劉淑鳳在上開超商
    內負責兌換硬幣及看管機臺之工作，機臺把玩方式係顧客以
    每新台幣（下同）10元現金換取1 枚代幣，將代幣投入機台
    後把玩，而共同違規經營電子遊戲場業，嗣於94年8 月5日
    下午5 時25分許，為警在上址當場查獲，並扣得上開電子遊
    戲機3 台（共含ＩＣ板3 塊）及機具內之代幣20枚。
二、案經高雄縣政府警察局林園分局報告臺灣高雄地方法院檢察
    署檢察官偵查起訴。
    理  由
壹、程序部分：
    按本件被告乙○○所犯係死刑、無期徒刑、最輕本刑為3 年
    以上有期徒刑以外之罪，其於準備程序就前揭被訴事實為有
    罪之陳述，經受命法官告知簡式審判程序之旨，並聽取其與
    公訴人之意見後，本院認無不得或不宜改依簡式審判程序進
    行之處，爰依刑事訴訟法第273 條之1 第1 項、第284 條之
    1 ，裁定本件由受命法官獨任進行簡式審判程序，合先敘明
    。
貳、實體部分：
一、右揭事實，業據被告乙○○於本院審理中供承不諱，核與證
    人即店內員工劉淑鳳於警詢中證述之情節相符，並有當場查
    獲之電子遊戲機「新豹中豹」水果盤1 台、「滿貫大亨」2
    台（每台均各含ＩＣ板1 塊）及代幣20枚扣案可資佐證，復
    有高雄縣政府警察局林園分局第一組現場檢查記錄表、扣押
    筆錄、扣押物品目錄表各1 份、現場照片5 張在卷可憑（見
    警卷第8 頁至第13頁），足認被告之自白與事實相符，堪予
    採信，本件事證明確，被告之犯行堪以認定。
二、按電子遊戲場業管理條例第11條第1 項規定，電子遊戲場業
    於申請營利事業登記時，除應依相關法令辦理外，應向直轄
    巿、縣（巿）主管機關申請核發營利事業登記證及營業級別
    證，並辦理下列事項之登記：一營業級別、二機具類別、三
    營業場所管理人、四營業場所之地址。故設置以電腦方式操
    縱，產生或顯示聲光影像、圖案、動作之電子遊戲機，供不
    特定人為益智或娛樂類遊戲之營利事業（同條例第3 條、第
    4 條參照），應依前開規定辦理營利事業登記，未依該條例
    辦理營利事業登記者，依同條例第15條之規定，即不得經營
    電子場業。又按電子遊戲場業管理條例第15條雖僅規定：「
    未依本條例規定辦理營利事業登記者，不得經營電子遊戲場
    業」，惟對照同條例第16條「非電子遊戲場業之其他營利事
    業，不得就其營業場所，供『他人』設置電子遊戲機營業」
    之規定，顯見具有較高違法性之「非電子遊戲場業之其他營
    利事業，未經許可『自行』設置電子遊戲機營業」，亦應不
    在容許之列，而同受該條例第15條規範。因此，不論非電子
    遊戲場業之其他營利事業之規模大小，或是否以擺設電子遊
    戲機供不特定人打玩為其主要營業項目，均非所問，此觀該
    條例第15條規定之立法意旨係「為健全電子遊戲場之營業秩
    序」自明。從而，任何人未依該條例規定辦理電子遊戲場業
    之營利事業登記者，除不得經營電子遊戲場業外，亦不得在
    騎樓、走道、寺廟、補習班等場所，自行設置電子遊戲機營
    業，且雖已依電子遊戲場業管理條例相關規定辦理營利事業
    登記，然若有遷址情事，仍須辦理營業場所地址變更登記，
    此不啻為電子遊戲場業管理條例第15 條 之規定所欲揭櫫之
    真正意旨，經濟部89年3 月7 日經（89）商字第89005521號
    函亦同此認定。
三、核被告所為，係違反電子遊戲場業管理條例第15條之未依電
    子遊戲場業管理條例規定辦理營利事業登記者，不得經營電
    子遊戲場業之規定，其違反該條之規定，應依同條例第22條
    之罪處斷。被告所僱請劉淑鳳雖未據檢察官提起公訴，惟其
    擔任看顧機台及兌換代等工作，應與被告乙○○間有犯意聯
    絡，行為分擔，均為共同正犯。爰審酌被告正值壯年，本應
    依循正軌賺取金錢，竟不思及此，反因一時貪欲，未依規定
    辦理電子遊戲場業之營利事業登記，擅自經營電子遊戲場業
    ，規避行政管理，影響社會秩序，本當應受有相當程度之刑
    事非難，又被告前於91年、93年均曾因違反電子遊戲場業管
    理條例，分別經本院以91年度易字第2327號判處拘役30日、
    93 年 度簡字2677號判處拘役55日及94年度易字第266 號判
    處有期徒刑4 月，竟於短期內復為本件犯行，顯然無悛悔之
    意，惡性非輕，惟念其犯後坦承犯行，態度尚可及本件擺設
    時間不長、機臺數量僅3 台、犯罪所得、犯罪情節非重等一
    切情狀，認檢察官求處從重量刑，並宣告併科150 萬元罰金
    ，似嫌過重，酌情量處如主文所示之刑，並諭知易科罰金之
    折算標準，以資懲儆。至扣案之電子遊戲機具「新豹中豹」
    水果盤1 台、「滿貫大亨」2 台（每台均各含ＩＣ板1 塊）
    及機具內之代幣20枚，係被告所有，分供犯罪所用及所得之
    物，業經被告供明在卷，爰依刑法第38條第1 項第2 款、第
    3 款之規定，併予宣告沒收。
據上論斷，應依刑事訴訟法第273 條之1 第1 項、第284 條之1
、第299 條第1 項前段，電子遊戲場業管理條例第15條、第22條
，刑法第11條、第28條、第41條第1 項前段、第38條第1 項第2
款、第3 款，罰金罰鍰提高標準條例第2 條，判決如主文。
本案經檢察官甲○○到庭執行職務。
中　　華　　民　　國　　94　　年　　12　　月　　13　　日
                  刑事第三庭    法　官    錢衍蓁
以上正本證明與與原本無異。
如不服本判決，應於判決送達後10日內，向本院提出上訴狀。
中　　華　　民　　國　　94　　年　　12　　月　　13　　日
                                書記官    鄭淑臻
附錄本判決論罪之法條：
電子遊戲場業管理條例第22條
違反第 15 條規定者，處行為人 1 年以下有期徒刑、拘役或科或
併科新台幣50萬元以上250萬元以下罰金。
電子遊戲場業管理條例第15條
未依本條例規定辦理營利事業登記者，不得經營電子遊戲場業。
